【裁判字號】    95,交聲,294
【裁判日期】    950424
【裁判案由】    聲明異議
【裁判全文】
臺灣彰化地方法院交通事件裁定         95年度交聲字第294號
移
受 處 分 人
即 異 議 人  甲○○
上列受處分人因違反道路交通管理處罰條例案件，對於交通部公
路總局臺中區監理所彰化監理站中華民國95年3 月1 日所為之處
分（彰監四字第裁64-DT0000000號裁決書），聲明異議，本院裁
定如下：
    主  文
異議駁回。
    理  由
一、按受處分人，不服道路交通管理處罰條例第8 條主管機關所
    為之處罰，得於接到裁決書之翌日起20日內，向管轄地方法
    院聲明異議；又依上開規定聲明異議之期間，自裁決送達之
    翌日起算，並得依法扣除在途期間；又交通法庭認聲明異議
    不合法律上之程式或其異議權已經喪失者，應以裁定駁回之
    ，道路交通管理處罰條例第87條第1 項、道路交通案件處理
    辦法第12條、第18條分別定有明文。復按處理違反道路交通
    管理事件，有關文書送達之程序，依行政程序法之規定。送
    達，於應受送達人之住居所、事務所或營業所為之。於應送
    達處所不獲會晤應受送達人時，得將文書付與有辨別事理能
    力之同居人、受僱人或應送達處所之接收郵件人員。送達，
    不能依前二條規定為之者，得將文書寄存送達地之地方自治
    或警察機關，並作送達通知書兩份，一份黏貼於應受送達人
    住居所、事務所、營業所或其就業處所門首，另一份交由鄰
    居轉交或置於該送達處所信箱或其他適當位置，以為送達。
    前項情形，由郵政機關為送達者，得將文書寄存於送達地之
    郵政機關。寄存機關自收受寄存文書之日起，應保存三個月
    。違反道路交通管理事件統一裁罰基準及處理細則第5 條、
    行政程序法第72條第1 項、第73條、第74條分別定有明文。
二、經查：
  (一)本件異議人即受處分人甲○○駕駛車牌號碼5766-KS 號自用
    一般小客貨車，於民國94年1 月3 日下午12時55分許，在桃
    園縣龜山鄉○○○路，因「在道路收費停車處所停車不依規
    定繳費」為警掣單逕行舉發，經原處分機關交通部公路總局
    臺中區監理所彰化監理站依道路交通管理處罰條例第56條第
    1 項第11款之規定，於95年3 月1 日以彰監四字第裁64-DT0
    000000號裁決書裁處罰鍰新臺幣1,200 元，該裁決書亦於95
    年3 月6 日交由郵政機關送達至受處分人位於彰化縣社頭鄉
    ○○村○○街2 巷3 號之住所，因郵差不獲會晤應受處分人
    ，復無有辨別事理能力之同居人或受僱人得交付，乃於同日
    將該裁決寄存受處分人轄內之社頭郵局，此有送達證書1 紙
    在卷可考，是該裁決書既於95年3 月6 日寄存送達，自應以
    該寄存之日期視為收受送達之日期，而發生送達效力（因行
    政程序法第74條並無如民事訴訟法第138 條第2 項自寄存日
    起經10日發生效力之規定，亦無準用民事訴訟法送達之規定
    ，自無須於寄存後經10日始生效力，附此敘明）。至受處分
    人雖辯稱其因工作關係，居住在桃園縣，平時信件都由居住
    在戶籍地之家人代收，該次不知為何漏掉本件裁決書等語，
    惟受處分人既承認其戶籍仍設於彰化縣社頭鄉○○村○○街
    2 巷3 號，且平常信件亦由該住所之家人代為收受，則其顯
    無廢止該住所之意，是原處分機關向該址為送達，自屬合法
    ，併此敘明。
  (二)受處分人甲○○欲對本件裁決書聲明異議，期間應自95年3
    月7 日（即寄存送達發生效力之翌日）起算，至同年3 月26
    日屆滿，又據法院訴訟當事人在途期間標準第4 條第1 項第
    2 款規定，受處分人非居住於處罰機關所在之鄉、鎮、市者
    應扣除在途期間2 日，故受處分人聲明異議之法定期間末日
    應為95年3 月28日。惟受處分人竟直至95年4 月10日始具狀
    為聲明異議，有原處分機關移送書所附聲明異議狀1 份存卷
    可憑，是本件聲明異議顯已逾20日之法定期間，且無從補正
    。從而本件異議為不合法律上之程式，依首揭規定，自應予
    駁回。
三、據上論斷，應依道路交通案件處理辦法第18條前段，裁定如
    主文。
中    華    民    國    95    年    4    月    24     日
                  交通法庭    法  官  吳永梁
以上正本證明與原本無異
如不服本裁定，應於裁定送達後 5日內向本院提出抗告狀 (須附
繕本)。
中    華    民    國    95    年    5     月    1     日
                              書記官  陳美敏


司法院資訊處製作；財團法人民間司法改革基金會備份。
